# 外企变成内资企业涉及税吗

提问人：aaa9981 时间：2013-09-16 15:12:50
请教版主及各位高手：一外商独资企业，股东将其股权全部转让给中国人，即公司由外企变为普通的有限责任公司，原来公司的房产上面记载为“涉外资产”，现在到房产局去变更，房产局和税务局要交税，这种情况涉及税吗？个人认为不需要交税？各位怎么看？

回答人：chenyiwei
如楼上网友所述，需关注股权转让的个人所得税问题。但是对于被转让股权的标的企业而言，我理解该土地和房屋的权属并未发生变化，仅仅是对其性质的变更登记（不涉及权属转移），照理不应涉及土地增值税等税务问题。建议了解你所说的“现在到房产局去变更，房产局和税务局要交税”具体是指什么税种，如何确定计税依据等，并结合该企业的实际情况（例如是否为房地产企业）考虑有关机关的要求是否符合税法规定。